# 亏损企业坏账准备要不要确认递延所得税资产？

提问人：zhongzhao433 时间：2011-10-27 10:53:53
本年亏损，但是对应收账款计提了坏账准备，这个要不要确认递延所得税资产？分录是不是 借： 递延所得税资产 贷：所得税费用这样利润表上会出现个负的所得税费用？可以吗？

回答人：chenyiwei
此类问题本版面上已经讨论过多次，建议你先搜索一下。 基本原则是：对于存在累计可税前弥补的税务亏损的企业，只有在就可税前弥补的亏损在未来可享受的节税利益足额确认递延所得税资产后，预计仍有应纳税所得额的，才能确认与资产、负债的可抵扣暂时性差异相关的递延所得税资产。因为以后年度内获得的应纳税所得额首先要用于补亏，补亏后有多余的才能用于转回资产、负债的账面价值和计税基础之间的暂时性差异。

提问人：jshi063 时间：2018-03-14 23:24:11
陈版，那请问对于存在累计可弥补前期亏损的企业是不是递延所得税负债一定要确认？谢谢！

回答人：chenyiwei
递延所得税负债是一定要确认的（所得税准则第十一条、第十二条中的豁免情形除外），但如果日后递延所得税负债转回时不会导致实际纳税义务的，可以同时确认对应的递延所得税资产（与可抵扣亏损相关）。

提问人：zhs7403 时间：2019-03-04 21:12:46
陈老师，如果亏损企业的贷款和应收款存在担保物（金额很大，例如房产土地），且担保物的价值很高。如该贷款和应收款存在减值，在确认递延所得税资产时，对于未来是否有足够的应纳税所得税，是否需要考虑该担保物的价值？即增加未来预计减值资产转回时的应纳税所得，从而可以多确认递延所得税资产的金额？

回答人：chenyiwei
这是两个概念，是在估计其可收回金额时考虑担保的作用，而不是在就坏账损失确认递延所得税资产时考虑担保物。